臺灣新北地方法院板橋簡易庭簡易民事判決
111年度板簡字第492號
原      告  楊淳淵  

被      告  王宗輝  

訴訟代理人  王翰翔  
上列當事人間請求侵權行為損害賠償事件，原告提起刑事附帶民
事訴訟（109年度審交附民字第1047號），經刑事庭裁定移送審
理，於民國111年6月8日言詞辯論終結，本院判決如下：
    主      文
被告應給付原告新臺幣參拾肆萬貳仟捌佰玖拾柒元，及自民國一
百一十年一月二十三日起至清償日止，按年息百分之五計算之利
息。
原告其餘之訴駁回。
訴訟費用由被告負擔十分之八，其餘由原告負擔。
本判決原告勝訴部分得假執行。
原告其餘假執行之聲請駁回。
    事 實 及 理 由
一、本件被告經合法通知，未於言詞辯論期日到場，查無民事訴
    訟法第386條所列各款情事，應准原告之聲請，由其一造辯
    論而為判決，合先敘明。
二、原告主張：被告於民國108年12月18日某時，騎乘車牌號碼
    000-000號普通重型機車，沿新北市中和區台新街往員山路
    方向行駛，嗣於同日17時59分許，臨停在台新街近中山路路
    旁，欲穿越台新街迴轉至對向車道停放機車時，本應注意於
    臨停後欲自路邊起駛時，應顯示方向燈，及注意前後左右有
    無障礙或車輛，並應讓行進中之車輛優先通行，依當時情形
    夜間有照明，柏油路面無缺陷、無障礙物，且視距良好等節
    ，並無不能注意之情事，竟疏未注意及此，適原告騎乘車牌
  &0000; 號碼000-000號普通重型機車，亦沿新北市中和區台新
    街往
    員山路方向行駛至上址，見被告貿然自路邊起行欲迴轉至對
    向車道，原告煞車不及，因而人車倒地，並受有左側遠端肱
    骨骨折之傷害。原告因系爭事故，受有如下之損害，茲分述
    如下。
    1.醫療費用新臺幣（下同）181,372元。
    2.看護費60,000元。
    3.交通費1,525元。
    4.精神慰撫金155,737元。
    5.總計398,634元。
　　為此，爰依侵權行為之法律關係，請求被告應給付原告398,
    634元，及自起訴狀繕本送達翌日起至清償日止，按年息百
    分之5計算之利息。　　　
三、原告主張之事實，業據提出醫院診斷證明書1紙、醫療收據
    4張為證，被告並經本院以109年度審交易字第1306號刑事判
    決判決判處：「王宗輝犯過失傷害罪，處有期徒刑貳月，如
    易科罰金，以新臺幣壹仟元折算壹日。」此有前揭判決附卷
    可稽，業經本院核閱上開刑事卷宗無誤，而被告已於相當期
    日受合法通知，而未於言詞辯論期日到庭，亦未提出其他書
    狀作何聲明或陳述，依法視同自認，自堪認原告之主張為真
    實。
四、按「因故意或過失，不法侵害他人之權利者，負損害賠償責
    任」、「汽車、機車或其他非依軌道行駛之動力車輛，在使
    用中加損害於他人者，駕駛人應賠償因此所生之損害。但於
    防止損害之發生，已盡相當之注意者，不在此限。」、「不
    法侵害他人之身體或健康者，對於被害人因此喪失或減少勞
    動能力或增加生活上之需要時，應負損害賠償責任。」、「
    不法侵害他人之身體、健康、名譽、自由、信用、隱私、貞
    操，或不法侵害其他人格法益而情節重大者，被害人雖非財
    產上之損害，亦得請求賠償相當之金額」，民法第184條第1
    項前段、第191條之2、第193條第1項、第195條第1項分別定
    有明文。本件被告對原告有侵權行為，已如前述，被告自應
    負損害賠償責任，縱非財產上損害，原告亦得請求賠償相當
    之金額。茲就原告據以請求被告賠償之項目及金額逐項審酌
    如下：
    1.醫藥費用181,372元部分：
　　  原告主張因系爭事故受傷支出醫療費用181,372元乙節，
      業據其提出診斷證明書、醫療費用收據等件為證，經核與
      原告所受傷勢之治療相符相當，是原告請求被告賠償醫療
      費用181,372元，自屬有據。
    2.看護費用60,000元部分：
　　　本件原告主張因傷需人照護，支出看護費用60,000元乙節
      ，雖無看護費用收據，然業已提出診斷證明書為證。依雙
      和醫院之診斷證明書醫師囑言記載：「˙˙˙需專人照護
      一個月，宜休養三個月，˙˙˙」等語，可見原告需專人
      照護1個月應為可採，又原告主張住院期間以每日2,000元
      計算看護費用，與國內目前一般僱請看護之人力費用相當
      ，堪認合理，是以原告主張請求看護費用60,000元（計算
      式：2,000元𨳊30日＝60,000元），洵屬有據。
    3.交通費用1,525元部分：
  　　原告主張原告因傷不良於行，往返醫院支付交通費1,525
      元，業據提出計程車收據20張為證，經核算原告提出之計
      程車乘車證明及乘車收據總計為1,525元，是以，原告請
      求被告給付交通費用於1,525元，洵屬有據。
    4.精神慰撫金155,737元部分：
  　　按非財產上損害之慰撫金數額，究竟若干為適當，應斟酌
      兩造身分、地位及經濟狀況，俾為審判之依據，最高法院
      著有76年臺上字第1908號判例足資參考。原告主張因系爭
      事故，受有左側遠端肱骨骨折之傷害，致原告身心受創至
      鉅，故請求慰撫金155,737元。經本院審酌原告學歷為臺
      北科技大學，在代書事務所工作，月薪約38,000元到42,0
      00元，無不動產，有機車二部；及被告實際加害情形及原
      告所受傷勢及精神上受損害程度等一切情狀，認原告請求
      被告賠償精神慰撫金155,737元，核屬過高，應減為100,0
      00元，始為適當。逾此部分之請求，尚乏依據，應予駁回
      。
  　5.綜上，本件原告得請求被告賠償之金額為342,897元（計
      算式：181,372元＋60,000元＋1,525元＋100,000元=342,897
      元）。
五、從而，原告依侵權行為之法律關係，請求被告給付342,897
    元，及自起訴狀繕本送達翌日即自110年1月23日起至清償日
    止，按年息百分之5計算之利息，為有理由，應予准許。逾
    此部分之請求，為無理由，應予駁回。
六、本判決原告勝訴部分，係適用簡易程序所為被告敗訴之判決
    ，爰依職權宣告假執行。原告敗訴部分，其假執行之聲請已
    失所附麗，應併予駁回。
七、本件事證已臻明確，兩造其餘攻擊防禦方法，核與判決結果
    不生影響，爰不一一論列。
八、結論：原告之訴為一部有理由，一部無理由，依民事訴訟法
    第436條第2項、第79條、第389條第1項第3款，判決如主文
    。
中    華    民    國   111    年     6    月    29    日
                  臺灣新北地方法院板橋簡易庭
                            法  官  呂安樂
以上為正本係照原本作成。
如不服本判決，應於送達後20日內，向本院提出上訴狀並表明上
訴理由，如於本判決宣示後送達前提起上訴者，應於判決送達後
20日內補提上訴理由書（須附繕本）。
中    華    民    國   111    年     6    月    29    日
                            書記官  魏賜琪